臺灣高雄地方法院刑事判決　　　　　 100年度審易字第2814號
公　訴　人　臺灣高雄地方法院檢察署檢察官
被　　　告　林源棟
上列被告因竊盜案件，經檢察官提起公訴（100 年度偵字第4481
號），被告於本院準備程序進行中，就被訴事實為有罪之陳述，
經本院裁定改依簡式審判程序審理，判決如下：
    主  文
林源棟犯攜帶兇器竊盜罪，處有期徒刑柒月，扣案如附表編號1
所示破壞剪壹支沒收。又犯攜帶兇器竊盜罪，處有期徒刑柒月，
扣案如附表編號1 所示破壞剪壹支沒收。應執行有期徒刑壹年壹
月，扣案如附表編號1 所示破壞剪壹支沒收。
    事  實
一、林源棟基於意圖為自己不法所有之各別竊盜犯意，分別為下
    列行為：
(一)於民國99年5 、6 月間某日，攜帶其所有扣案如附表編號1
    所示客觀上足以對人之生命、身體、安全構成威脅而可供兇
    器使用之破壞剪1 支（450 ㎜），前往位於高雄市美濃區中
    壇橋附近之高雄農田水利會中壇工作站「牛埔3 號抽水站」
    內，以上開破壞剪將電纜線剪斷之方式，竊取高雄農田水利
    會所有數量不詳之電纜線（價值約新臺幣《下同》2 萬元）
    。得手後，予以變賣得款花用殆盡。
(二)另於100 年1 月15日凌晨某時許，攜帶上開破壞剪1 支，前
    往位於高雄市美濃區中壇橋附近之高雄農田水利會中壇工作
    站「中壇5 號抽水井」處，以上開破壞剪將電纜線剪斷之方
    式，竊取高雄農田水利會所有之電纜線（價值約5,000 元）
    。得手後，將所竊得之電纜線削皮（即扣案如附表編號5 所
    示之電纜線）準備變賣。嗣於100 年1 月25日凌晨3 時20分
    許，應邱朝昇（其於100 年1 月25日所犯竊盜部分另經本院
    判處有期徒刑8 月在案）之要求，駕駛車牌號碼9W-1232 號
    自小貨車前往高雄市六龜區東溪山莊16之1 號前，適警於上
    開地點附近巡邏，發現林源棟所駕該自小貨車駛入東溪山莊
    龍華寶殿方向，形跡可疑，遂前往攔查，而在龍華寶殿前攔
    獲林源棟駕駛之上開自小貨車，當場扣得林源棟所有如附表
    編號1 至3 所示之物，復於同日上午9 時30分許，經其同意
    ，為警在其位於高雄市○○區○○路一段164 巷31號住處3
    樓扣得如附表編號4 至6 所示之物，並在有權偵查犯罪之警
    察機關僅知上開2 件犯罪事實但不知嫌疑人時，主動向承辦
    警員坦承上開2 次犯行而願接受裁判，而查悉上情。
二、案經高雄農田水利會職員韓芳德訴由高雄市政府警察局六龜
    分局移送臺灣高雄地方法院檢察署檢察官偵查起訴。
    理  由
一、本件被告林源棟所犯係死刑、無期徒刑、最輕本刑為3 年以
    上有期徒刑以外之罪，其於準備程序進行中就前揭被訴事實
    為有罪之陳述，經本院告知簡式審判程序之旨，並聽取當事
    人之意見後，認無不得或不宜改依簡式審判程序進行之情形
    ，爰依刑事訴訟法第273 條之1 第1 項規定，裁定改依簡式
    審判程序審理。又本件所引屬於審判外陳述之傳聞證據，依
    同法第273 條之2 規定，不受第159 條第1 項關於傳聞法則
    規定之限制，依法有證據能力，均合先敘明。
二、上開犯罪事實，均據被告林源棟坦承不諱，核與證人即高雄
    農田水利會中壇工作站職員韓芳德於警詢之證述相符（見高
    雄市政府警察局六龜分局（下稱六龜分局）高市警六分偵移
    字第1000100107號卷《下稱警卷》第24至26頁、本院100 年
    度審易字第2814號卷第58至59頁），復有六龜分局義寶派出
    所扣押筆錄及扣押物品目錄表各2 份、六龜分局義寶派出所
    警員職務報告1 份、扣案物及被告林源棟帶領警員重回現場
    指認照片共12張在卷可稽（見警卷第28至38、40至41、55頁
    左上方照片、61至62、64至65頁、臺灣高雄地方法院檢察署
    100 年度偵字第4481號卷第6 至7 頁），且有如附表編號1
    、5 所示之物扣案可佐，足認被告林源棟上開任意性自白均
    與事實相符，自可採為認定事實之依據。從而，本件事證明
    確，被告林源棟上開2 次竊盜之犯行堪以認定，應予依法論
    科。
三、論罪科刑：
(一)新舊法比較：
    按行為後法律有變更者，適用行為時之法律。但行為後之法
    律有利於行為人者，適用最有利於行為人之法律，刑法第2
    條第1 項定有明文。查本件被告林源棟行為後，刑法第321
    條業於100 年1 月26日修正公布，於100 年1 月28日生效，
    修正前之刑法第321 條第1 項規定「犯竊盜罪而有下列情形
    之一者，處6 月以上、5 年以下有期徒刑：... 三、攜帶兇
    器而犯之者。」而修正後之該條項，則增列法定刑得併科罰
    金刑，修正為「犯竊盜罪而有下列情形之一者，處6 月以上
    、5 年以下有期徒刑，得併科新臺幣10萬元以下罰金」，比
    較新舊法結果，修正後之規定較不利於被告林源棟，是應依
    被告林源棟行為時即修正前之規定處斷。
(二)按刑法第321 條第1 項第3 款之攜帶兇器竊盜罪，係以行為
    人攜帶兇器竊盜為其加重條件，此所謂兇器，其種類並無限
    制，凡客觀上足對人之生命、身體、安全構成威脅，具有危
    險性之器械均屬之，且祇須行竊時攜帶此種具有危險性之器
    械為已足，並不以攜帶之初有行兇之意圖為必要（最高法院
    79 年 臺上字第5253號判例意旨、92年度臺非字第38號判決
    意旨參照）。查被告林源棟竊取上開犯罪事實(一)、(二)所示電
    纜線所用如附表編號1 所示之破壞剪1 支，為金屬材質，質
    地堅硬厚實，有該破壞剪之相片可稽，依一般社會觀念，在
    客觀上足以對他人生命、身體、安全造成危險，應屬兇器。
    是核被告就犯罪事實(一)、(二)所為，均係犯修正前刑法第321
    條第1 項第3 款攜帶兇器竊盜罪。被告所犯上開2 罪，犯意
    各別，行為互殊，應予分論併罰。又被告就犯罪事實(一)、(二)
    所示，均係在有偵查犯罪權限之機關僅知犯罪事實而尚不知
    孰為犯人前，主動向警察機關坦承犯行，均符合刑法第62條
    前段規定之自首要件，爰俱依法減輕其刑。爰審酌被告林源
    棟正值青壯，四肢健全，竟不思以正當途徑獲取財物，竟2
    度持上開兇器竊取高雄農田水利會所有之電纜線，嚴重危害
    社會治安，所為實不足取，另考量其犯後坦承全部犯行，及
    其犯罪手段、所生危害等一切情狀，分別量處如主文所示之
    刑，並定其應執行刑，以示懲儆。末查，扣案如附表編號1
    所示之破壞剪1 支為被告林源棟所有，且為供其犯本件犯罪
    事實(一)、(二)竊盜犯行所用之物，業據其於本院審理中供陳明
    確（見審易卷第67頁），應依刑法第38條第1 項第2 款前段
    規定，於其所犯前開2 罪及應執行刑項下宣告沒收之。至扣
    案如附表編號2 、6 所示之物，並無證據顯示被告林源棟有
    持之竊取本件犯罪事實(一)、(二)所示之電纜線；扣案如附表編
    號3 、4 所示之物則與本案無關；扣案如附表編號5 所示之
    電纜線為被告林源棟所竊之贓物，並非其所有，爰均不予宣
    告沒收。
據上論斷，應依刑事訴訟法第273 條之1 第1 項、第299 條第1
項前段，刑法第2 條第1 項前段、第321 條第1 項第3 款（修正
前）、第62條前段、第38條第1 項第2 款前段、第51條第5 款，
判決如主文。
本案經檢察官陳俊宏到庭執行職務。
中    華    民    國   100    年    11    月    24    日
                  刑事第十庭    法  官  毛妍懿
以上正本證明與原本無異。
如不服本判決應於收受送達後10日內向本院提出上訴書狀，並應
敘述具體理由；如未敘述上訴理由者，應於上訴期間屆滿後20日
內向本院補提理由書（均須按他造當事人之人數附繕本）「切勿
逕送上級法院」。
中    華    民    國   100    年    11    月    24    日
                                書記官  陳蓉柔
附錄本案論罪科刑法條全文：
中華民國刑法第321條（修正前）
（加重竊盜罪）
犯竊盜罪而有左列情形之一者，處6 月以上、5 年以下有期徒刑
：
一、於夜間侵入住宅或有人居住之建築物、船艦或隱匿其內而犯
    之者。
二、毀越門扇、牆垣或其他安全設備而犯之者。
三、攜帶兇器而犯之者。
四、結夥三人以上而犯之者。
五、乘火災、水災或其他災害之際而犯之者。
六、在車站或埠頭而犯之者。
前項之未遂犯罰之。
附表：
┌──┬───────────────┬─────────┐
│編號│扣案物                        │扣案地點          │
├──┼───────────────┼─────────┤
│ 1  │破壞剪1支（450㎜）            │高雄市六龜區東溪山│
│    │                              │莊龍華寶殿前      │
├──┼───────────────┼─────────┤
│ 2  │LED 手電筒2 支、鐵管4 支、鐵條│同上              │
│    │11支、尼龍安全帶1 條、腰包1 個│                  │
├──┼───────────────┼─────────┤
│ 3  │安非他命2 包（毛重0.5 公克）、│同上              │
│    │玻璃球管1 支、塑膠管鏟子1 支、│                  │
│    │殘渣袋1 個                    │                  │
├──┼───────────────┼─────────┤
│ 4  │吸食器2組                     │被告林源棟位於高雄│
│    │                              │市○○區○○路一段│
│    │                              │164 巷31號住處內  │
├──┼───────────────┼─────────┤
│ 5  │電纜線1捆（22m/m2，已削皮）   │同上              │
├──┼───────────────┼─────────┤
│ 6  │美工刀1支                     │同上              │
└──┴───────────────┴─────────┘